

# **ESTUDIANTE**

Soy estudiante de cuarto año de la carrera: "Ingeniería en Sistemas y Redes Informáticas" en la Universidad Gerardo Barrios de Usulután.

Mi principal enfoque se centra en el Diseño UX/UI y la Administración de redes. Me apasiona profundizar en estas áreas mediante investigaciones y estudios.

A lo largo de mi trayectoria académica, he cultivado habilidades blandas como: el trabajo en equipo, la integridad, la creatividad, la adaptabilidad, la disposición para aprender y la empatía, así también habilidades duras que incluyen: el diseño en figma y la administración de redes.

Además de mis estudios, encuentro satisfacción en la práctica de deportes como el fútbol y el sóftbol, los cuales también desempeñan un papel importante en mi vida.

Actualmente también me encuentro llevando 3 cursos sobre diseño UX/UI en figma los cuales son: "Introducción al diseño UI", "Introducción a Design Systems con Figma" y "Diseño mobile-first con Figma: concepto, diseño y prototipado", y así poder aprender más sobre mis temas de interés.

# CONTACTO:



7685-3642



rivasaraujojacqueline@gmail.com



Colonia Pueblo Nuevo, etapa 3, Santa María, Usulután

# Jacqueline Vanessa Rivas Araujo

https://www.linkedin.com/in/jacqueline-vanessa-rivas-araujo-938a432b1

# **EXPERIENCIA LABORAL**

#### BANCO DE FOMENTO AGROPECUARIO

(Abril 2019 - Marzo 2020)

- Caiera
- Atención al Cliente
- Asistente de Gerencia

#### **CREDIT MASTER'S**

(Septiembre 2020 - Diciembre 2020)

- Cajera
- Atención al Cliente

# FORMACION ACADEMICA

#### INGENIERIA EN SISTEMAS Y REDES INFORMATICAS

Universidad Gerardo Barrios 2021 - Actualidad

#### SECRETARIADO EN INFORMATICA

Centro Técnico de Capacitación Contable 2018 - 2018

#### **Habilidades**

- Figma
- Adobe Ilustratión
- · Uso de Ofimática

# Idiomas

**ESPAÑOL** 

Nativo